Config:
  hfst:
    Gen: ../../../src/generator-gt-norm.hfst
    Morph: ../../../src/analyser-gt-norm.hfst
  xerox:
    Gen: ../../../src/generator-gt-norm.xfst
    Morph: ../../../src/analyser-gt-norm.xfst
    App: lookup

Tests:
  Verb - etsanh[defecate] :
    etsanh+V+I+dh+Pfv+0+Sg1:       dhihtsąą
    etsanh+V+I+dh+Pfv+0+Sg2:       dhįįtsąą
    etsanh+V+I+dh+Pfv+0+Sg3:       eetsąą
    etsanh+V+I+dh+Pfv+0+Indef:   dzeetsąą
    etsanh+V+I+dh+Pfv+0+Pl1:       ts’eetsąą
    etsanh+V+I+dh+Pfv+0+Pl2:       dhahtsąą
    etsanh+V+I+dh+Pfv+0+Pl3:       heetsąą